# 构建联合实验室支付每年运营费是研发费么？

提问人：Shenpoo 时间：2023-04-17 23:22:22
企业和高校成立联合实验室，每年支付给联合实验室运行经费，同时自己也派博士在实验室做研究，这个属于研发费用么？支付给联合实验室运行经费在加计扣除中属于哪一项？委托开发么？在国家高新研发费中归属于哪一类

回答人：chenyiwei
支付给联合实验室运行经费，如果不能对应到具体的研发项目的，则不能列入研发费用，只能作为一般的管理费用。这类拨付的费用如不满足认定为研发支出条件的，则不能作为高新认定和加计扣除的基数。